---
title: "Fichier_Travail"
author: "Maud Quéroué"
date: "`r format(Sys.Date(), '%d/%m/%Y')`"
output:
  pdf_document: default
  html_document: default
---

  # Simuler des données avec dsims et dssd

  Testons les packages sur notre problématique : suivis aériens numériques vs suivis aériens visuels.

```{r, warning = FALSE}
rm(list=ls())
library(dsims)
library(ggspatial)
library(ggplot2) 



# library(dsims)
# library(sf)
# library(cowplot)
# library(sp)
# library(ggspatial)
# library(tidyverse)
# library(pelaDSM)
# library(Distance)
# library(dsm)
```


### Zone d'étude

Je vais réutiliser la carte déjà présente dans le package (plus facile à gérer que celle que j'utilise d'habitude) :

```{r}

# La carte de la baie de St Andrews
shapefile.name <- system.file("extdata", "StAndrew.shp", package = "dssd")

# Il faut créer l'objet région
region <- make.region(region.name = "St Andrews bay",
                      shape = shapefile.name,
                      units = "m")

plot(region)

```

### Créer des distributions

Je vais générer une distribution :

```{r}

density <- make.density(region = region,
                        x.space = 500,
                        y.space = 500,
                        constant = 2) # number of animal per m²

plot(density)

```
Je vais ensuite augmenter la densité à certains endroits. Je vais par exemple ajouter un hotspot :

```{r}
density <- add.hotspot(object = density,
                       centre = c(-170000, 6255000),
                       sigma = 8000,
                       amplitude = 4)


plot(density)
```

Ainsi qu'un spot où la densité d'individus diminue :

```{r}
density <- add.hotspot(object = density,
                       centre = c(-147000, 6275000),
                       sigma = 3000,
                       amplitude = -2)


plot(density)


map <- extract_map(obj_dens = density,
                   N = 600,
                   crs = 2154)


theme_set(theme_bw())
ggplot() + 
  geom_sf(data = map, aes(fill = density_per_km), color = NA) +
  annotation_scale(location = "br", width_hint = 0.5) +
  annotation_north_arrow(location = "tr",
                         which_north = "true",
                         pad_x = unit(0.2, "cm"),
                         pad_y = unit(0.1, "cm"),
                         style = north_arrow_fancy_orienteering) +
  scale_fill_gradientn(name = "Marsouins\n(ind/km²)",
                       colors = viridisLite::viridis(256)) +
  theme(legend.position = "right",
        legend.key.width = unit(0.5, "cm"),
        plot.title = element_text(lineheight = 0.8, face = "bold"),
        axis.text = element_text(size = 12))


# RPPP
grid <- carte %>%
  filter(area == 250000) %>%
  st_centroid() %>%
  dplyr::mutate(X = sf::st_coordinates(.)[,1],
                Y = sf::st_coordinates(.)[,2]) %>%
  as.data.frame() %>%
  select("X","Y","density")


# convert to grid
coordinates(grid) <- ~ X + Y
proj4string(grid) <- CRS(st_crs(2154)$proj4string)
gridded(grid) <- TRUE
X <- maptools::as.im.SpatialGridDataFrame(grid)
plot(X, main = "Densité de marsouin prédite par le modèle dans la zone d'étude")

```



Ensuite on génère des individus en utilisant un processus de poisson **fonction rppp_obs**.


```{r}
rppp_obs <- function(im_object, add_coord_4326) {

  # Processus ponctuel de poisson
  ppp <- spatstat.core::rpoispp(lambda = im_object, drop = TRUE)
  obs <- data.frame(x = ppp$x, y = ppp$y)

  # On change le système de coordonnees si demandé
  if(add_coord_4326 == TRUE) {
    other_coord <- obs %>%
      st_as_sf(coords = c("x", "y"), crs = st_crs(2154)) %>%
      st_transform(crs = st_crs(4326)) %>%
      st_coordinates()

    obs <- obs %>%
      mutate(lon = other_coord[,1], lat = other_coord[,2])
  }

  return(obs)
}
```


```{r, echo=T, warning=F}
set.seed(Sys.time())
obs <- rppp_obs(X, add_coord_4326 = TRUE)
head(obs)

# On ajoute la taille du groupe (mais ici juste un individu par un individu, amélioration pour plus tard)
obs$size <- rep(1,nrow(obs))

```

Les observations peuvent représentées comme ce qui suit :

```{r echo=F, warning=FALSE}


carte_plot <- carte %>%
  mutate(density = average_density_per_m * density / mean(density, na.rm = TRUE)) %>%
  mutate(density_per_km = density * 1000000)

plot_obs <- function(obs, study_site, density_base, add_density_base, title) {

  xlim <- bbox(as_Spatial(study_site))[1, ]
  ylim <- bbox(as_Spatial(study_site))[2, ]

  plot <- ggplot() +
    geom_sf(data = study_site, color = "white", alpha = 0)

  if(add_density_base == TRUE){
    plot <- plot +
      geom_sf(data = density_base, aes(fill = density_per_km), color = NA)
  }

  plot <- plot +
    #geom_sf(data = NEA, fill = grey(0.9)) +
    geom_point(data = obs, aes(x = x, y = y), size = 0.5) +
    scale_size(name = "Nb ind.", breaks = 0:3) +
    coord_sf(xlim = xlim, ylim = ylim) +
    annotation_scale(location = "br", width_hint = 0.5) +
    annotation_north_arrow(location = "tr",
                           which_north = "true",
                           height = unit(0.8, "cm"),
                           width = unit(0.8, "cm"),
                           pad_x = unit(0.2, "cm"),
                           pad_y = unit(0.1, "cm"),
                           style = north_arrow_fancy_orienteering) +
    scale_fill_gradientn(name = "Marsouins\n(ind/km²)",
                         colors = viridisLite::viridis(256) ) +
    labs(title = title, caption = paste("Nb simulations = ", nrow(obs), sep = " ")) +
    theme(legend.position = "right",
          legend.key.width = unit(0.5, "cm"),
          plot.title = element_text(lineheight = 0.8, face = "bold"),
          axis.text = element_text(size = 6),
          axis.title.x = element_blank(),
          axis.title.y = element_blank())
}

plot(plot_obs(obs, study, carte_plot, add_density_base = TRUE, "Simulations Visuel"))



```


### Echantillonage

On va choisir un échantillonnage zigzag :

```{r, echo = FALSE}

zigzag.design <- make.design(region = region,
                             design = "eszigzag",
                             spacing = 2000,
                             edge.protocol = "minus",
                             design.angle = 30,
                             bounding.shape = "convex.hull",
                             truncation = 400)

z.survey <- generate.transects(zigzag.design)

plot(region, z.survey, main = "Echantillonnage")



transect <- z.survey@samplers %>%
  as.data.frame() %>%
  select("transect","geometry") %>%
  st_sf(crs = 2154) %>%
  st_cast("LINESTRING")


xlim <- bbox(as_Spatial(study))[1, ]
ylim <- bbox(as_Spatial(study))[2, ]

# Plot design de l'étude
theme_set(theme_bw())
ggplot() +
  #geom_sf(data = NEA, fill = grey(0.9)) +
  geom_sf(data = study, aes(), color = "black", alpha = 0) +
  geom_sf(data = transect, aes(), color = "black") +
  coord_sf(xlim = xlim, ylim = ylim) +
  annotation_scale(location = "br", width_hint = 0.5) +
  annotation_north_arrow(location = "tr",
                         which_north = "true",
                         pad_x = unit(0.2, "cm"),
                         pad_y = unit(0.1, "cm"),
                         style = north_arrow_fancy_orienteering) +
  theme(legend.position = "top",
        legend.key.width = unit(2, "cm"),
        plot.title = element_text(lineheight = 0.8, face = "bold"),
        axis.text = element_text(size = 12))


# Segmentize transects
segs <- st_segmentize(transect, dfMaxLength=units::set_units(2000, "metres"))
segs <- stdh_cast_substring(segs, to="LINESTRING")

# Effort
segs$Effort <- st_length(segs)

# Name segment
segs$Sample.Label <- NA

# loop over the transect IDs
for(this_transect in unique(segs$transect)){
  # how many segments in this transect?
  n_segs <- nrow(subset(segs, transect==this_transect))
  # generate the n_segs labels that we need
  segs$Sample.Label[segs$transect==this_transect] <- paste(this_transect,1:n_segs, sep="-")}



pal <- rainbow(nrow(segs), s=.6, v=.9)[sample(1:nrow(segs),nrow(segs))]
theme_set(theme_bw())
ggplot() +
  #geom_sf(data = NEA, fill = grey(0.9)) +
  geom_sf(data = study, aes(), color = "black", alpha = 0) +
  geom_sf(data = segs, aes(colour=Sample.Label)) +
  coord_sf(xlim = xlim, ylim = ylim) +
  annotation_scale(location = "br", width_hint = 0.5) +
  annotation_north_arrow(location = "tr",
                         which_north = "true",
                         pad_x = unit(0.2, "cm"),
                         pad_y = unit(0.1, "cm"),
                         style = north_arrow_fancy_orienteering) +
  scale_colour_manual(values=pal) +
  theme(legend.position = "none")

```
### Simulation d'individus observés

On commence par calculer la distance entre les invidus et les transects.

```{r}
# On calcule la distance qui separent les individus (obs) des transects

dist_transect <- function(obs, segs){

  # On crée la couche de points obs
  dsf <- obs %>%
    dplyr::select("x","y") %>%
    sf::st_as_sf(coords = c("x","y"), crs = 2154)

  # On regarde quel est le segment de transect le plus proche
  nearest_spee <- st_nearest_feature(x = dsf, y = segs)

  # On calcule la distance entre le transect et l'obs
  dist <- st_distance(dsf, segs[nearest_spee,], by_element=TRUE)

  # On crée un tableau récapitulatif
  d <- dist %>%
    as.data.frame() %>%
    rename(distance = '.') %>%
    mutate(lon = obs$lon,
           lat = obs$lat,
           segs[nearest_spee,'Sample.Label'],
           size = obs$size,
           distance_km = distance / 1e3,) %>%
    mutate(object = 1:n()) %>%
    units::drop_units()

  return(d)
}

# Distance pour chaque jeux de données simulé
dist <- dist_transect(obs, segs)
```



### Fonction de detection

On peut créer différentes fonctions de détection :

  - une demi normale pour la détection visuelle.
- une uniforme, de paramètre 1 pour la détection numérique.

```{r}
# Création de la fonction de detection pour le numérique

# -> faire une fonction

sigma <- scale_hn(esw = 0.16)
sigma
dist$proba <- exp(- (dist$distance_km)^2 / (2 * sigma * sigma))
dist$detected <- rbinom(nrow(dist), size = 1, prob = dist$proba)


plot(dist$distance, dist$proba, xlim=c(0,400))

dist %>%
  filter(detected == 1) %>%
  ggplot(aes(x = distance)) +
  geom_histogram(bins = 10, fill = "cornflowerblue") +
  xlab("Distance perpendiculaire (m)") +
  ylab("Nb de detections")

```



```{r, echo=F}

plot_detect <- function(obs, d, transect, study_site, title) {

  # on transforme l'objet contenant les transects en un objet utilisable pour faire du spatial
  transect <- transect %>% as_Spatial()

  # bounding box
  xlim <- bbox(as_Spatial(study_site))[1, ]
  ylim <- bbox(as_Spatial(study_site))[2, ]

  # Plot detection
  theme_set(theme_bw(base_size = 12))
  plot <- ggplot() +
    geom_sf(data = st_as_sf(transect), color = "black") +
    geom_point(data = obs[d$detected == 0, ], aes(x = x, y = y), alpha = 0.3, shape = 20) +
    geom_point(data = obs[d$detected == 1, ], aes(x = x, y = y), shape = 21, fill = "midnightblue") +
    #geom_sf(data = NEA, fill = grey(0.9)) +
    geom_sf(data = study_site, color = "black", alpha = 0) +
    coord_sf(xlim = xlim, ylim = ylim) +
    annotation_scale(location = "br", width_hint = 0.5) +
    annotation_north_arrow(location = "tr",
                           which_north = "true",
                           pad_x = unit(0.2, "cm"),
                           pad_y = unit(0.1, "cm"),
                           style = north_arrow_fancy_orienteering) +
    labs(title = title, caption = paste("Sightings = ", sum(d$detected), sep = " ")) +
    theme(legend.position = "bottom",
          legend.key.width = unit(0.5, "cm"),
          legend.text = element_text(size = 6),
          plot.margin = unit(c(-1,0.1,-1,0.1), "cm"),
          panel.grid = element_line(colour = "transparent"),
          plot.title = element_text(lineheight = 0.2, face = "bold"),
          axis.text = element_text(size = 10),
          strip.background = element_rect(fill = "white"),
          axis.title.x = element_blank(),
          axis.title.y = element_blank(),
          panel.background = element_rect(fill = "azure"),
          panel.border = element_rect(fill = NA))

  return(plot)
}


# on transforme l'objet contenant les transects en un objet utilisable pour faire du spatial
plot(plot_detect(obs, dist, transect, study, "Détection Visuelle"))


```



```{r}
# Fichier OBS
obsDSM <-   left_join(dist,segs,by='Sample.Label')  %>%
  select(object, Sample.Label, size, distance, detected) %>%
  units::drop_units() %>%
  filter(detected == 1)

distDSM <-  obsDSM %>%
  select(object,distance) %>%
  units::drop_units()


# On garde que les segments dans les frontières
segsDSM <- segs %>%
  st_transform(2154) %>%
  st_centroid()

segsDSM <- segsDSM %>%
  mutate(X = st_coordinates(segsDSM$geom)[,1]) %>%
  mutate(Y = st_coordinates(segsDSM$geom)[,2]) %>%
  st_transform(4326)

segsDSM <- segsDSM %>%
  mutate(Lon = st_coordinates(segsDSM$geom)[,1]) %>%
  mutate(Lat = st_coordinates(segsDSM$geom)[,2]) %>%
  select(Effort, Sample.Label, X, Y, Lon, Lat) %>%
  st_drop_geometry() %>%
  units::drop_units()

predDSM <-  carte %>%
  mutate(area = st_area(.)) %>%
  st_centroid() %>%
  dplyr::mutate(X = sf::st_coordinates(.)[,1],
                Y = sf::st_coordinates(.)[,2]) %>%
  units::drop_units() %>%
  as.data.frame() %>%
  select("X","Y","area")

detect <- ds(distDSM, max(distDSM$distance), key ='hn', adjustment = NULL)


dsm <- dsm(count~s(X,Y), detect, segsDSM, obsDSM, method="REML")


dsm_pred <- predict(dsm, predDSM, predDSM$area)
dsm_pred_plot  <- carte_plot %>%
  as.data.frame() %>%
  mutate(density = dsm_pred)




theme_set(theme_bw())
ggplot() +
  #geom_sf(data = NEA, fill = grey(0.9)) +
  geom_sf(data = dsm_pred_plot$geometry, aes(fill = dsm_pred_plot$density), color = NA) +
  geom_sf(data = study, aes(), color = "black", alpha = 0) +
  coord_sf(xlim = xlim, ylim = ylim) +
  annotation_scale(location = "br", width_hint = 0.5) +
  annotation_north_arrow(location = "tr",
                         which_north = "true",
                         height = unit(1, "cm"),
                         width = unit(1, "cm"),
                         pad_x = unit(0.2, "cm"),
                         pad_y = unit(0.1, "cm"),
                         style = north_arrow_fancy_orienteering) +
  scale_fill_gradientn(name = "Marsouins\n(ind/km²)",
                       colors = viridisLite::viridis(256)) +
  labs(title = "Détection Visuelle") +
  theme(legend.position = "right",
        legend.key.width = unit(0.5, "cm"),
        plot.title = element_text(lineheight = 0.8, face = "bold"),
        axis.text = element_text(size = 8))

```

